【裁判字號】    97,聲減,38
【裁判日期】    970327
【裁判案由】    聲請減刑
【裁判全文】
臺灣基隆地方法院刑事裁定              97年度聲減字第38號
聲  請  人  臺灣基隆地方法院檢察署檢察官
受  刑  人  甲○○
上列受刑人因毒品危害防制條例等案件，已經判決罪刑確定，聲
請人聲請減刑及定其應執行之刑，本院裁定如下：
    主  文
甲○○所犯如附表編號1、2 所示之罪，均減刑，詳如附表編號1
、2所載，與附表編號3所示之罪已減得之刑，應執行有期徒刑柒
月，如易科罰金以銀元佰元即新臺幣玖佰元折算壹日。
    理  由
一、聲請意旨略以：受刑人甲○○於附表所列日期犯如附表所列
    之罪，經如附表所列之法院判處如附表所示之刑確定在案，
    因其所犯各罪之犯罪時間均在民國96年4 月24日以前，所犯
    如附表編號1、2所示之罪，核與中華民國96年罪犯減刑條例
    第2條第1項第3款規定相符，應依同條例第8條第1 項聲請裁
    定減刑，並與附表編號3所示之罪｛業於97年1月3 日經臺灣
    臺北地方法院96年度簡字第4283號（聲請書誤載為96年度訴
    字第986號）判決內予以減刑｝依同條例第10條第1 項、第2
    項、第12條定其應執行之刑，並諭知易科罰金之折算標準等
    語。
二、按犯罪在96年4 月24日以前者，除中華民國96年罪犯減刑條
    例另有規定外，有期徒刑、拘役或罰金，減其刑期或金額 2
    分之1 ；依該條例應減刑之罪，已經判決確定尚未執行或執
    行未完畢者，由檢察官或應減刑之人犯聲請最後審理事實之
    法院裁定之；犯最重本刑為5 年以下有期徒刑以下之刑之罪
    ，依本條例規定減為6 月以下有期徒刑、拘役者，應於為減
    刑裁判時，併諭知易科罰金折算之標準；另以，裁判確定前
    犯數罪均應減刑而未定執行刑者，就各罪依該條例第2 條、
    第4條、第6條至第8 條規定減刑後，適用刑法第51條定其應
    執行之刑，而裁判確定前犯數罪均應減刑而已定執行刑者，
    仍依上開規定，另定應執行之刑，中華民國96年罪犯減刑條
    例第2條第1項第3款、第8條第1項、第9條及第10條分別定有
    明文。次按，減刑後之易科罰金或易服勞役之折算標準，仍
    宜照原標準定之（法院辦理96年減刑案件應行注意事項第16
    項可資參照）。
三、經查：
(一)、受刑人因於如附表所示之時間，犯如附表所示等罪，經如附
    表所示之法院分別以如附表所示之判決，判處如附表所示之
    刑，此有本院判決、臺灣臺北地方法院判決及臺灣高等法院
    被告前案紀錄表在卷供參，已堪認定，因受刑人所犯如附表
    編號1、2 所示之罪犯罪時間在96年4月24日以前，且其所犯
    非為中華民國96年罪犯減刑條例第3條所定不得減刑之罪名
    ，悉合於減刑條件，故應依上開減刑條例第2條第1項第3款
    之規定予以減刑；至受刑人所為如附表編號3所示之犯行，
    已於97年1月3日經如附表編號3所示之臺灣臺北地方法院判
    決予以減刑，於此不再予以減刑。
(二)、次以，受刑人所犯如附表編號3所示之罪，雖屬不再減刑之
    罪，然與如附表編號1、2所示之罪，合於定執行刑之要件，
    應與附表編號1、2所示之罪定其應執行之刑。而刑法第51條
    關於定執行刑之規定雖業於94年2月2日修正公布，並自95年
    7月1日施行，然依減刑條例之減刑裁定，並非重新判決，故
    減刑裁定並定應執行刑時，均應依原判決時所應適用法律有
    關定應執行刑之規定，不生新舊法比較適用之問題。本件受
    刑人所犯如附表所示之各罪，犯罪時間均在修正刑法施行前
    ，參酌前開說明及減刑條例第10條之規定，本院為減刑裁定
    時，仍應適用原判決時所應適用之法律（即修正前刑法第51
    條第5款），定其應執行之刑。
(三)、又受刑人所犯如附表所示之罪，均為最重本刑為5年以下有
    期徒刑之刑之罪，經減刑後，均為6月以下有期徒刑之罪，
    依上開減刑條例第9條之規定，應諭知易科罰金之折算標準
    ，而易科罰金之折算標準，雖亦於上述日期經修正施行，然
    依減刑條例之減刑裁定，係按原判決之宣告刑而減之，並非
    重新判決，故是否得易科罰金、易科罰金之折算標準，均應
    依原判決時所應適用之法律定之，本件受刑人所犯如附表所
    示之罪，均係於修正刑法施行前所犯，則本件減刑時之是否
    准予易科罰金、易科罰金折算標準，均應適用修正前刑法之
    規定。再依修正前刑法第41條第2項之規定「併合處罰之數
    罪，均有前項情形，其應執行之刑逾6月者，亦同」，是本
    件經減刑後所定之應執行刑雖逾6月，亦得依修正前刑法第
    41條第2項之規定易科罰金。
(四)、另數罪併罰案件，在其應執行之刑未執行完畢前，各案之宣
    告刑均不發生執行完畢之問題。本案附表編號1、2所示之宣
    告刑，雖已於96年3月22日執行完畢，然因與附表編號3所示
    之罪刑符合數罪併罰之要件，依上開說明，附表編號1、2所
    示罪刑不生執行完畢之問題，依法仍應予以減刑，併此敘明
    。
四、依中華民國96年罪犯減刑條例第2條第1項第3 款、第8條第1
    項、第9條、第10條、第12條，修正前刑法第51條第5款、第
    41條、修正前罰金罰鍰提高標準條例第2 條、現行法規所定
    貨幣單位折算新臺幣條例第2條，裁定如主文。
中    華    民    國    97    年    3     月    27    日
                  刑事第二庭法  官  陳伯厚
以上正本證明與原本無異。
對於本件裁定如有不服，應於收受送達後5日內，向本院提出抗
告書狀，敘述抗告之理由，抗告於臺灣高等法院。
中    華    民    國    97    年    3     月    27    日
                            書記官  黃士元
附表：
   受刑人甲○○減刑及定應執行之刑案件一覽表
┌───────┬────────┬────────┬────────┐
│編號          │       1        │        2       │       3        │
├───────┼────────┼────────┼────────┤
│罪名          │毒品危害防制條例│毒品危害防制條例│幫助詐欺        │
├───────┼────────┼────────┼────────┤
│宣告刑        │有期徒刑8月     │有期徒刑5月     │有期徒刑4月，減 │
│              │                │                │為有期徒刑2月   │
├───────┼────────┼────────┼────────┤
│犯罪日期      │93年8月中旬某日 │93年9月5日至12月│93年9月19日     │
│              │至同年12月24日、│20日、94年1月13 │                │
│              │94年1日13日     │日              │                │
├───────┼────────┼────────┼────────┤
│偵查（自訴）機│基隆地檢93年度毒│基隆地檢95年度偵│臺北地檢94年度偵│
│關年度案號    │偵字第1905號    │字第1905號      │字第23873號     │
├──┬────┼────────┼────────┼────────┤
│最後│法院    │臺灣基隆地方法院│臺灣基隆地方法院│臺灣臺北地方法院│
│事實├────┼────────┼────────┼────────┤
│審  │案號    │93年度訴字第703 │93年度訴字第703 │96年度簡字第4283│
│    │        │號              │號              │號              │
│    ├────┼────────┼────────┼────────┤
│    │判決日期│94年2月14日     │94年2月14日     │97年1月3日      │
├──┼────┼────────┼────────┼────────┤
│確定│法院    │臺灣基隆地方法院│臺灣基隆地方法院│臺灣臺北地方法院│
│判決├────┼────────┼────────┼────────┤
│    │案號    │93年度訴字第703 │93年度訴字第703 │96年度簡字第4283│
│    │        │號              │號              │號（聲請書誤載為│
│    │        │                │                │96年度訴字第986 │
│    │        │                │                │號）            │
│    ├────┼────────┼────────┼────────┤
│    │判決確定│94年4月19日     │94年4月19日     │97年1月28日     │
│    │日期    │                │                │                │
├──┴────┼────────┼────────┼────────┤
│所犯法條      │毒品危害防制條例│毒品危害防制條例│刑法第30條第1項 │
│              │第10條第1項     │第10條第2項     │、第339條第1項  │
├───────┼────────┼────────┼────────┤
│合於中華民國96│第2條第1項第3款 │第2條第1項第3款 │                │
│年罪犯減刑條例│                │                │                │
├───────┼────────┼────────┼────────┤
│減刑後徒刑、拘│有期徒刑4月     │有期徒刑2月又15 │                │
│役或罰金金額或│                │日              │                │
│褫奪公權期間  │                │                │                │
├───────┼────────┼────────┼────────┤
│備註          │基隆地檢94年度執│基隆地檢94年度執│臺北地檢97年度執│
│              │字第1172號      │字第1172號      │字第1012號      │
│              │（已執畢）      │（已執畢）      │                │
└───────┴────────┴────────┴────────┘


司法院資訊處製作；財團法人民間司法改革基金會備份。
